臺灣高等法院高雄分院刑事裁定
111年度抗字第361號
抗  告  人  
即 受 刑人  林裕庭



上列抗告人因聲請定其應執行刑案件，不服臺灣橋頭地方法院中
華民國111年10月27日裁定(111年度聲字第696號)，提起抗告，
本院裁定如下：
    主  文
抗告駁回。
    理  由
一、本件原裁定意旨略以：抗告人即受刑人林裕庭因詐欺罪，先
    後經法院判處如附表所示之刑，並於附表所載之日期分別確
    定在案。其中檢察官就附表編號53以外所示各罪，聲請定其
    應執行之刑，經核符合規定，應予准許，爰定其應執行有期
    徒刑9年4月；其中附表編號53部分，因經臺灣彰化地方法院
    以110年度訴字第238號判決諭知免訴確定，故駁回檢察官此
    部分之聲請等語。
二、抗告意旨略以：抗告人另有類案尚未終結，懇請撤銷原裁定
    ，待類案全部判決確定後再合併定執行刑等語。
三、按裁判確定前犯數罪者，併合處罰之。又數罪併罰，有二裁
    判以上者，依刑法第51條之規定，定其應執行之刑。且數罪
    併罰，宣告多數有期徒刑者，於各刑中之最長期以上，各刑
    合併之刑期以下，定其刑期，但不得逾30年，同法第50條第
    1 項前段、第51條第5 款、第53條規定甚明。又執行刑之量
    定，係事實審法院裁量之職權，倘其所酌定之執行刑，並未
    違背刑法第51條各款或刑事訴訟法第370 條第2 、3 項所定
    之方法或範圍（即法律之外部性界限），亦無明顯違背公平
    、比例原則或整體法律秩序之理念者（即法律之內部性界限
    ），即不得任意指為違法或不當。
四、本件抗告人所犯如附表編號53以外所示各罪，業經法院先後
    判處如附表編號53以外所示之刑，並於附表編號53以外所示
    之日期分別確定在案，有臺灣高等法院被告前案紀錄表及各
    該刑事判決書在卷可參。是檢察官就如附表編號53以外所示
    各罪，聲請定其應執行之刑，經核符合規定。又其中抗告人
    所犯部分各罪，固各經法院分別定應執行刑確定（詳如附表
    所示），惟抗告人既有如附表編號53以外所示各罪，應定其
    應執行刑，則各該罪所定應執行刑即當然失效，原審自可就
    如附表編號53以外所示各罪，更定其應執行刑。原審考量抗
    告人所犯如附表編號53以外所示各罪均係加重詐欺取財罪，
    犯罪手法與侵害法益均相類；復參酌該各罪犯罪時間相隔甚
    短，應係加入同一詐欺集團期間所為，以隨罪數增加遞減其
    刑罰之方式，就附表編號53以外所示各罪，定其應執行有期
    徒刑9年4月，並未逾越刑法第51條第5 款所定法律之外部界
    限，且已本於恤刑之理念而為適度之折減，與法律授予刑罰
    裁量權之規範意旨無違，亦無明顯牴觸公平、比例及罪刑相
    當等原則之情形，不能認為有違法或不當。再者，參酌最高
    法院110年度台抗大字第489號刑事裁定意旨，抗告人嗣後如
    增加經另案判決確定合於數罪併罰之其他犯罪，而可定應執
    行刑時，仍可再由檢察官另聲請法院重定其應執行刑。故抗
    告人以前開理由，提起抗告，請求撤銷原審裁定，為無理由
    ，應予駁回。
據上論結，應依刑事訴訟法第412 條，裁定如主文。
中　　華　　民　　國　　111 　年　　12　　月　　6 　　日
                    刑事第三庭  審判長法  官  吳進寶
                                      法  官  徐美麗
                                      法  官  方百正
以上正本證明與原本無異。
如不服本裁定應於送達後5 日內向本院提出抗告狀。
中　　華　　民　　國　　111 　年　　12　　月　　6 　　日
                                      書記官  呂姿儀
附表
編號  罪名  宣告刑  犯罪時間       最後事實審         確定判決  備註     法院、案號  判決日期 法院、案號  確定日期  1 三人以上共同詐欺取財罪 有期徒刑1年3月 109年1月2日（聲請書記載為同年月1、2日） 臺灣彰化地方法院（下稱彰化地院）109年度訴字第625號 109年7月14日 同左 109年8月28日 編號1至6所示之罪，前經本院以110年聲字第878號裁定定應執行有期徒刑2年9月確定。 2 三人以上共同詐欺取財罪 有期徒刑1年2月 108年12月16日 臺灣橋頭地方法院（下稱橋頭地院）109年度審金訴字第7號 109年7月23日 臺灣高等法院高雄分院(下稱雄高分院)109年度金上訴字第58號 110年1月4日  3 三人以上共同詐欺取財罪 有期徒刑1年4月 109年2月11日 橋頭地院109年度金訴字第8、12、13號 109年8月25日 同左 110年1月26日  4 三人以上共同詐欺取財罪 有期徒刑1年6月 109年2月11日 同上 同上 同上 同上  5 三人以上共同詐欺取財罪 有期徒刑1年2月 109年2月11日 同上 同上 同上 同上  6 三人以上共同詐欺取財罪 有期徒刑1年2月 109年2月11日 同上 同上 同上 同上  7 三人以上共同詐欺取財罪 有期徒刑1年1月 109年1月1日 彰化地院109年度訴字第901號 109年11月12日 同左 109年12月16日 編號7至14所示之罪，前經彰化地院以109年訴字第901號判決定應執行有期徒刑2年2月確定。 8 三人以上共同詐欺取財罪 有期徒刑1年1月 109年1月1日 同上 同上 同上 同上  9 三人以上共同詐欺取財罪 有期徒刑1年2月 108年12月31日 同上 同上 同上 同上  10 三人以上共同詐欺取財罪 有期徒刑1年2月 109年1月1日 同上 同上 同上 同上  11 三人以上共同詐欺取財罪 有期徒刑1年4月 109年1月1日 同上 同上 同上 同上  12 三人以上共同詐欺取財罪 有期徒刑1年4月 109年1月1日 同上 同上 同上 同上  13 三人以上共同詐欺取財罪 有期徒刑1年4月 109年1月1日 同上 同上 同上 同上  14 三人以上共同詐欺取財罪 有期徒刑1年6月 109年1月1日 同上 同上 同上 同上  15 三人以上共同詐欺取財罪 有期徒刑1年4月 108年10月19日 臺灣高等法院臺中分院(下稱中高分院)109年度金上訴字第2326號 109年12月16日 同左 110年1月14日 編號15至20所示之罪，前經彰化地院109年度訴字第488號判決定應執行有期徒刑2年4月，再經臺灣高等法院臺中分院以109年金上訴字第2326號上訴駁回確定。 16 三人以上共同詐欺取財罪 有期徒刑1年4月 108年10月19日 同上 同上 同上 同上  17 三人以上共同詐欺取財罪 有期徒刑1年4月 108年10月19日 同上 同上 同上 同上  18 三人以上共同詐欺取財罪 有期徒刑1年5月 108年10月19日 同上 同上 同上 同上  19 三人以上共同詐欺取財罪 有期徒刑1年6月 108年10月19日 同上 同上 同上 同上  20 三人以上共同詐欺取財罪 有期徒刑1年6月 108年10月19日 同上 同上 同上 同上  21 三人以上共同詐欺取財罪 有期徒刑1年5月 108年10月19日 彰化地院110年度訴字第22號 110年3月11日 同左 111年4月14日 編號21至23所示之罪，前經彰化地院以110年訴字第22號判決定應執行有期徒刑1年10月確定。 22 三人以上共同詐欺取財罪 有期徒刑1年6月 108年10月19日 同上 同上 同上 同上  23 三人以上共同詐欺取財罪 有期徒刑1年4月 108年10月19日 同上 同上 同上 同上  24 三人以上共同詐欺取財罪 有期徒刑1年2月 108年11月15日 臺灣新竹地方法院(下稱新竹地院)109年度562號 110年4月19日 同左 110年6月1日 編號24至33所示之罪，前經新竹地院以109年訴字第562號判決定應執行有期徒刑2年2月確定。 25 三人以上共同詐欺取財罪 有期徒刑1年2月 108年11月15日 同上 同上 同上 同上  26 三人以上共同詐欺取財罪 有期徒刑1年2月 108年11月22日至24日（聲請書記載同年月22日至23日） 同上 同上 同上 同上  27 三人以上共同詐欺取財罪 有期徒刑1年2月 108年11月10日 同上 同上 同上 同上  28 三人以上共同詐欺取財罪 有期徒刑1年2月 108年11月22日 同上 同上 同上 同上  29 三人以上共同詐欺取財罪 有期徒刑1年2月 108年11月22日 同上 同上 同上 同上  30 三人以上共同詐欺取財罪 有期徒刑1年2月 108年11月16日 同上 同上 同上 同上  31 三人以上共同詐欺取財罪 有期徒刑1年2月 108年11月22日 同上 同上 同上 同上  32 三人以上共同詐欺取財罪 有期徒刑1年2月 108年11月22日 同上 同上 同上 同上  33 三人以上共同詐欺取財罪 有期徒刑1年2月 108年11月22日 同上 同上 同上 同上  34 三人以上共同詐欺取財罪 有期徒刑1年2月 108年10月7日 臺灣高雄地方法院(下稱高雄地院)110年訴字第86號 110年5月4日 同左 110年6月9日 編號34至35所示之罪，前經高雄地院以110年訴字第86號判決定應執行有期徒刑1年8月確定。 35 三人以上共同詐欺取財罪 有期徒刑1年3月 108年10月9日 同上 同上 同上 同上  36 三人以上共同詐欺取財罪 有期徒刑1年4月 109年2月9日 高雄地院110年度審金訴字第49號 110年5月18日 同左 110年6月30日 編號36至38所示之罪，前經高雄地院以110年審金訴字第49號判決定應執行有期徒刑2年8月確定。 37 三人以上共同詐欺取財罪 有期徒刑1年4月 109年2月9日 同上 同上 同上 同上  38 三人以上共同詐欺取財罪 有期徒刑1年3月 109年2月10日 同上 同上 同上 同上  39 共同犯加重詐欺取財罪 有期徒刑1年1月 108年10月13日 臺灣屏東地方法院(下稱屏東地院)110年度訴字第103號 110年6月2日 同左 110年7月20日 編號39至46所示之罪，前經屏東地院以110年訴字第103號判決定應執行有期徒刑3年2月確定。 40 共同犯加重詐欺取財罪 有期徒刑2年2月 108年10月13至14日 同上 同上 同上 同上  41 共同犯加重詐欺取財罪 有期徒刑1年4月 108年10月13日 同上 同上 同上 同上  42 共同犯加重詐欺取財罪 有期徒刑1年8月 108年10月13日 同上 同上 同上 同上  43 共同犯加重詐欺取財罪 有期徒刑1年8月 108年10月13日 同上 同上 同上 同上  44 共同犯加重詐欺取財罪 有期徒刑1年6月 108年10月13 同上 同上 同上 同上  45 共同犯加重詐欺取財罪 有期徒刑1年10月 108年10月13 同上 同上 同上 同上  46 共同犯加重詐欺取財罪 有期徒刑1年2月 108年10月13 同上 同上 同上 同上  47 三人以上共同詐欺取財罪 有期徒刑1年8月 108年10月9日 雄高分院109年度金上訴字第67、68、69號 110年4月30日 最高法院110年度台上字第4540號 110年8月11日 略 48 三人以上共同詐欺取財罪 有期徒刑1年1月 108年11月9日 彰化地院110年度訴字第238號 110年7月30日 同左 110年9月2日 編號48至52所示之罪，前經彰化地院以110年訴字第238號判決定應執行有期徒刑1年6月確定。 49 三人以上共同詐欺取財罪 有期徒刑1年3月 108年11月9日 同上 同上 同上 同上  50 三人以上共同詐欺取財罪 有期徒刑1年3月 108年11月21日 同上 同上 同上 同上  51 三人以上共同詐欺取財罪 有期徒刑1年2月 108年11月9日 同上 同上 同上 同上  52 三人以上共同詐欺取財罪 有期徒刑1年2月 108年11月21日 同上 同上 同上 同上  53(即聲請書附表編號32) 三人以上共同詐欺取財罪 有期徒刑1年4月 108年11月21日 同上 同上 同上 同上 此部罪嫌業經彰化地院以110年度訴字第238號判決諭知免訴確定，左列事項純依聲請書記載， 此部聲請駁回。 54 三人以上共同詐欺取財罪 有期徒刑1年3月 108年12月23日 臺灣嘉義地方法院109年度金訴字第192號、110年度金訴字第90號、110年度金訴字第121號 110年9月28日 同左 110年10月27日 略 55 三人以上共同詐欺取財罪 有期徒刑1年3月 108年12月23日 同上 同上 同上 同上  56 三人以上共同詐欺取財罪 有期徒刑1年3月 108年12月30日 同上 同上 同上 同上  57 三人以上共同詐欺取財罪 有期徒刑1年2月 108年12月23日 同上 同上 同上 同上  58 三人以上共同詐欺取財罪 有期徒刑1年2月 108年12月23至24日 同上 同上 同上 同上  59 三人以上共同詐欺取財罪 有期徒刑1年2月 108年12月23日 同上 同上 同上 同上  60 三人以上共同詐欺取財罪 有期徒刑1年2月 108年12月23日 同上 同上 同上 同上  61 三人以上共同詐欺取財罪 有期徒刑1年2月 108年12月30日 同上 同上 同上 同上  62 三人以上共同詐欺取財罪 有期徒刑1年2月 108年12月29日 屏東地院110年度訴字第215號 110年10月13日 同左 110年11月16日 編號62至63所示之罪，前經屏東地院以110年訴字第215號判決定應執行有期徒刑1年6月確定。 63 三人以上共同詐欺取財罪 有期徒刑1年2月 108年12月29日 同上 同上 同上 同上  64 三人以上共同詐欺取財罪 有期徒刑1年6月 108年10月14至15日 臺灣新北地方法院(下稱新北地院)110年度金訴字第385號 110年10月26日 同左 110年12月1日 編號64至76所示之罪，前經新北地院以110年金訴字第385號判決定應執行有期徒刑2年確定。 65 三人以上共同詐欺取財罪 有期徒刑1年6月 108年10月15日 同上 同上 同上 同上  66 三人以上共同詐欺取財罪 有期徒刑1年4月 108年10月14日 同上 同上 同上 同上  67 三人以上共同詐欺取財罪 有期徒刑1年2月 108年10月14日 同上 同上 同上 同上  68 三人以上共同詐欺取財罪 有期徒刑1年2月 108年10月15日 同上 同上 同上 同上  69 三人以上共同詐欺取財罪 有期徒刑1年2月 108年10月15日 同上 同上 同上 同上  70 三人以上共同詐欺取財罪 有期徒刑1年2月 108年10月15日 同上 同上 同上 同上  71 三人以上共同詐欺取財罪 有期徒刑1年2月 108年10月15日 同上 同上 同上 同上  72 三人以上共同詐欺取財罪 有期徒刑1年2月 108年10月15日 同上 同上 同上 同上  73 三人以上共同詐欺取財罪 有期徒刑1年2月 108年10月15日 同上 同上 同上 同上  74 三人以上共同詐欺取財罪 有期徒刑1年2月 108年10月15日 同上 同上 同上 同上  75 三人以上共同詐欺取財罪 有期徒刑1年2月 108年10月15日 同上 同上 同上 同上  76 三人以上共同詐欺取財罪 有期徒刑7月 108年10月15日 同上 同上 同上 同上  77 三人以上共同詐欺取財罪 有期徒刑1年4月 109年1月10日 雄高分院110年度上訴字第139號 110年10月21日 同左 110年12月3日 略。 78 三人以上共同詐欺取財罪 有期徒刑1年8月 108年10月7日 臺灣臺南地方法院(下稱臺南地院)109年度金訴字第105號 110年11月10日 同左 110年12月14日 編號78至94所示之罪，前經臺南地院以109年金訴字第105號判決定應執行有期徒刑3年6月確定。 79 三人以上共同詐欺取財罪 有期徒刑1年8月 108年10月7日 同上 同上 同上 同上  80 三人以上共同詐欺取財罪 有期徒刑1年8月 108年10月7日 同上 同上 同上 同上  81 三人以上共同詐欺取財罪 有期徒刑1年8月 108年10月16日 同上 同上 同上 同上  82 三人以上共同詐欺取財罪 有期徒刑1年8月 108年11月24日 同上 同上 同上 同上  83 三人以上共同詐欺取財罪 有期徒刑1年8月 108年11月24日 同上 同上 同上 同上  84 三人以上共同詐欺取財罪 有期徒刑1年10月 108年10月7日 同上 同上 同上 同上  85 三人以上共同詐欺取財罪 有期徒刑1年4月 108年10月7日（聲請書誤載為107年10月7日） 同上 同上 同上 同上  86 三人以上共同詐欺取財罪 有期徒刑1年4月 108年11月24日 同上 同上 同上 同上  87 三人以上共同詐欺取財罪 有期徒刑1年4月 108年11月24日 同上 同上 同上 同上  88 三人以上共同詐欺取財罪 有期徒刑1年4月 108年11月24日 同上 同上 同上 同上  89 三人以上共同詐欺取財罪 有期徒刑1年2月 108年10月7日 同上 同上 同上 同上  90 三人以上共同詐欺取財罪 有期徒刑1年2月 108年10月16日 同上 同上 同上 同上  91 三人以上共同詐欺取財罪 有期徒刑1年6月 108年10月16日 同上 同上 同上 同上  92 三人以上共同詐欺取財罪 有期徒刑1年6月 108年10月16日 同上 同上 同上 同上  93 三人以上共同詐欺取財罪 有期徒刑1年6月 108年10月16日 同上 同上 同上 同上  94 三人以上共同詐欺取財罪 有期徒刑1年6月 108年11月24日 同上 同上 同上 同上  95 三人以上共同詐欺取財罪 有期徒刑1年4月 108年11月18日至19日（聲請書記載同年月18日） 屏東地院110年度訴字第302號 110年11月12日 同左 110年12月22日 編號95至96所示之罪，前經屏東地院以110年訴字第302號判決定應執行有期徒刑1年8月確定。 96 三人以上共同詐欺取財罪 有期徒刑1年4月 108年11月19日 同上 同上 同上 同上  97 三人以上共同詐欺取財罪 有期徒刑1年4月 108年11月23日 臺灣雲林地方法院(下稱雲林地院)110年度訴字第237號 110年12月28日 同左 111年2月7日 編號97至102所示之罪，前經雲林地院以110年訴字第237號判決定應執行有期徒刑2年2月確定。 98 三人以上共同詐欺取財罪 有期徒刑1年4月 108年11月23日 同上 同上 同上 同上  99 三人以上共同詐欺取財罪 有期徒刑1年2月 108年11月23日 同上 同上 同上 同上  100 三人以上共同詐欺取財罪 有期徒刑1年2月 108年11月23日 同上 同上 同上 同上  101 三人以上共同詐欺取財罪 有期徒刑1年3月 108年11月23日 同上 同上 同上 同上  102 三人以上共同詐欺取財罪 有期徒刑1年3月 108年11月23日 同上 同上 同上 同上  103 三人以上共同詐欺取財罪 有期徒刑1年4月 109年2月12日 屏東地院110年度訴字第468號 111年1月11日 同左 111年2月9日 編號103至104所示之罪，前經屏東地院以110年訴字第468號判決定應執行有期徒刑2年確定。 104 三人以上共同詐欺取財罪 有期徒刑1年2月 109年2月12日 同上 同上 同上 同上  105 三人以上共同詐欺取財罪 有期徒刑1年6月 108年10月9日 高雄地院110年度審金訴字第129號 111年2月10日 同左 111年3月16日 編號105至117所示之罪，前經高雄地院以110年審金訴字第129號判決定應執行有期徒刑3年2月確定。 106 三人以上共同詐欺取財罪 有期徒刑1年6月 108年10月9日 同上 同上 同上 同上  107 三人以上共同詐欺取財罪 有期徒刑1年4月 108年10月9日 同上 同上 同上 同上  108 三人以上共同詐欺取財罪 有期徒刑1年4月 108年10月9日 同上 同上 同上 同上  109 三人以上共同詐欺取財罪 有期徒刑1年4月 108年10月9日 同上 同上 同上 同上  110 三人以上共同詐欺取財罪 有期徒刑1年4月 108年10月16日 同上 同上 同上 同上  111 三人以上共同詐欺取財罪 有期徒刑1年5月 108年10月9日 同上 同上 同上 同上  112 三人以上共同詐欺取財罪 有期徒刑1年5月 108年10月9日 同上 同上 同上 同上  113  三人以上共同詐欺取財罪 有期徒刑1年5月 108年10月9日 同上 同上 同上 同上  114 三人以上共同詐欺取財罪 有期徒刑1年2月 108年10月9日 同上 同上 同上 同上  115 三人以上共同詐欺取財罪 有期徒刑1年2月 108年10月16日 同上 同上 同上 同上  116 三人以上共同詐欺取財罪 有期徒刑1年3月 108年10月9日 同上 同上 同上 同上  117 三人以上共同詐欺取財罪 有期徒刑1年3月 108年10月16日 同上 同上 同上 同上  118 三人以上共同詐欺取財罪 有期徒刑1年2月 108年10月13日 屏東地院110年度金訴字第5號 111年2月25日 同左 111年4月13日 編號118至119所示之罪，前經屏東地院以110年度金訴字第5號判決定應執行有期徒刑1年6月確定。 119 三人以上共同詐欺取財罪 有期徒刑1年3月 108年10月13日 同上 同上 同上 同上  120 三人以上共同詐欺取財罪 有期徒刑1年3月 108年11月14日 臺灣桃園地方法院110年度審金訴字第653號 111年3月24日 同左 111年4月28日 略。 121 三人以上共同詐欺取財罪 有期徒刑1年2月 108年10月9日 橋頭地院109年度金訴字第37號 111年4月22日 同左 111年6月7日 略。